【裁判字號】    97,訴,655
【裁判日期】    970227
【裁判案由】    毒品危害防制條例
【裁判全文】
臺灣高雄地方法院刑事判決               97年度訴字第655號
公  訴  人  臺灣高雄地方法院檢察署檢察官
被      告  甲○○
                    （現於臺灣高雄第二監獄另案執行中）
上列被告因毒品危害防制條例案件，經檢察官提起公訴（96年度
毒偵字第10466 、10467 號），被告於本院準備程序中為有罪陳
述，經合議庭裁定由受命法官依簡式審判程序獨任審理，本院判
決如下：
    主  文
甲○○施用第一級毒品，累犯，處有期徒刑壹年。又施用第一級
毒品，累犯，處有期徒刑壹年。應執行有期徒刑壹年拾月。
    事  實
一、甲○○前因違反毒品危害防制條例案件，經觀察、勒戒後無
    繼續施用毒品傾向，於民國89年6 月12日經臺灣高雄地方法
    院檢察署檢察官以89年度毒偵字第1856號不起訴處分確定；
    又於90年間因施用毒品案件，經本院90年毒聲字第5745號裁
    定送觀察勒戒，因認有繼續施用毒品傾向，再經本院90年毒
    聲字第6204號裁定送強制戒治，嗣因認無繼續戒治之必要，
    於91年4 月4 日因停止處分出監，所餘戒治期間付保護管束
    ，於91年10月11日保護管束期滿，視為戒治處分執行完畢，
    並經檢察官提起公訴，復經本院90年度訴字第2956號判處有
    期徒刑7 月確定，於92年5 月23日執行完畢。嗣於93年間再
    因施用毒品、竊盜案件，分別經本院以93年度訴字第1915號
    判處有期徒刑9 月、93年度簡字第4125號判決有期徒刑3 月
    確定，於93年12月30日入監執行，並於94年12月13日縮短刑
    期執行完畢。詎猶不知悔改，明知海洛因係經政府公告，列
    為毒品危害防制條例第2 條第2 項第1 款所定之第一級毒品
    ，未經許可不得持有、施用，竟分次基於施用毒品海洛因之
    犯意，先於96年5 月31日晚間9 時許，在高雄市左營區○○
    ○路554 巷32號住處，將海洛因摻水稀釋後，再用針筒注射
    之方式，施用第一級毒品海洛因1 次；又於同年6 月14日之
    某時，在上開住處內，以將海洛因摻水置入注射針筒注射手
    臂之方式，施用海洛因1 次。嗣先後於(一)96年6 月1 日晚間
    9 時許，在高雄市○○區○○路與文瑞路口為警查獲；(二)同
    年6 月15日晚間9 時25分許，在高雄市○○區○○路300 號
    前，因涉犯竊盜案為警查獲。分經其同意後採集其尿液送驗
    ，結果均呈嗎啡陽性反應，而獲悉上情。
二、案經高雄市政府警察局、高雄市政府警察局左營分局報告臺
    灣高雄地方法院檢察署檢察官偵查起訴。
    理  由
一、本件被告甲○○所犯係死刑、無期徒刑、最輕本刑為3 年以
    上有期徒刑以外之罪，其於準備程序中就被訴事實為有罪之
    陳述，經法官告知簡式審判程序之旨，並聽取公訴人及被告
    之意見後，認為適宜由受命法官獨任進行簡式審判程序，依
    刑事訴訟法第273 條之1 第1 項規定，裁定由受命法官獨任
    進行審判程序，合先敘明。
二、上開事實，業據被告甲○○於本院審理中自白不諱，且其為
    警先後查獲時所採集之尿液，經送請高雄市立凱旋醫院以酵
    素免疫法 (EIA)及氣相層析質譜法 (GC/MS)方法檢驗結果，
    均呈嗎啡陽性反應，此有該醫院96年6 月19日及7 月22日濫
    用藥物尿液檢驗報告各1 紙及尿液採證代碼表各1 份附卷可
    稽（高雄市政府警察局左營分局卷第10、11頁，高雄市政府
    警察局卷第7 、8 頁），足徵被告前開施用第一級毒品海洛
    因2 次之自白核與事實相符，堪可採為論罪科刑之依據。又
    被告有上開事實欄所載經強制戒治執行完畢之情，有卷附臺
    灣高等法院被告前案紀錄表1 份可按。從而，被告於強制戒
    治執行完畢釋放後，5 年內再犯本件違反毒品危害防制條例
    第10條之施用第一級毒品罪2 次，洵堪認定，均應依毒品危
    害防制條例第23條第2 項之規定，予以追訴處罰，本案事證
    明確，自應依法論科。
三、核被告所為，均係犯毒品危害防制條例第10條第1 項之施用
    第一級毒品罪。又被告持有第一級毒品後進而施用，其持有
    之低度行為應為施用之高度行為所吸收，故不另論其持有毒
    品罪。再被告上開2 次施用毒品行為，犯意各別，行為互異
    ，自應分論併罰。又被告有如上事實欄所述前科事實，有前
    開臺灣高等法院被告前案紀錄表1 份在卷可查，其受有期徒
    刑之執行完畢後，5 年以內故意再犯本案2 件有期徒刑以上
    之罪，均為累犯，均應依刑法第47條第1 項之規定加重其刑
    。爰審酌被告前有施用毒品之不良素行，歷經觀察、勒戒、
    強制戒治及施以刑罰後，仍未能徹底戒絕毒品，顯見其意志
    不堅，本不宜寬貸，惟念其施用毒品乃自戕一己之身體健康
    ，並未害及他人，且犯後尚知能坦承犯行等一切情狀，分別
    量處如主文所示之刑，並定其應執行之刑。
據上論斷，應依刑事訴訟法第273 條之1 第1 項、第299 條第1
項前段，毒品危害防制條例第10條第1 項，刑法第11條前段、第
47條第1 項、第51條第5 款，判決如主文。
本案經檢察官呂乾坤到庭執行職務。
中    華    民    國    97    年    2    月    27    日
                  刑事第十二庭  法  官  葉文博
以上正本證明與原本無異。
如不服本判決應於收受本判決後10日內向本院提出上訴書狀，並
應敘述具體理由，如未敘述上訴理由者，應於上訴期間屆滿後20
日內補提理由書狀於本院（均須按他造當事人之人數附繕本）「
切勿逕送上級法院」。
中    華    民    國    97    年    2    月    27    日
                                書記官  李柏親
附錄本案論罪科刑法條
毒品危害防制條例第10條第1項
施用第一級毒品者，處6月以上5年以下有期徒刑。


司法院資訊處製作；財團法人民間司法改革基金會備份。
